【裁判字號】    97,訴,2728
【裁判日期】    980410
【裁判案由】    損害賠償
【裁判全文】
臺灣臺中地方法院民事判決              97年度訴字第2728號
原      告  甲○○○
法定代理人  江欣憶
訴訟代理人  陳益軒律師
複代理人    丙○○律師
被      告  乙○○
上列當事人間因過失傷害案件，經原告向本院刑事庭提起損害賠
償之附帶民事訴訟，案經刑事庭移送前來，本院於民國98年3月
25日言詞辯論終結，判決如下：
    主      文
被告應給付原告新臺幣貳佰壹拾肆萬捌仟壹佰玖拾柒元，及自民
國97年7月4日起至清償日止按週年利率百分之五計算之利息。
原告其餘之訴駁回。
訴訟費用由被告負擔百分之六十四，餘由原告負擔。
本判決第一項及命被告負擔訴訟費用部分，於原告以新臺幣柒拾
貳萬元為被告供擔保後，得假執行；被告如於執行標的物拍定、
變賣前，以新臺幣貳佰壹拾肆萬捌仟壹佰玖拾柒元為原告預供擔
保，得免為假執行。
原告其餘假執行之聲請駁回。
    事實及理由
壹、兩造爭執要旨：
  一原告主張：
    (一)被告於民國96年1月11日上午11時30分許，駕駛車號YJF-2
      65號機車，欲將機車停放在台中市○區○○街民富市場C
      格前之停車格時，因誤觸機車加油門，致機車衝入前方由
      訴外人洪淑禎所經營之女裝攤位，並擦撞當時正在該攤位
      內挑選衣服之原告，並因鐵架掉落而砸到原告之頭部及身
      體，導致原告跌坐在地，受有頭部外傷併顱內出血及腦部
      浮腫、胸部挫傷併左鎖骨骨折之傷害。原告經治療後，仍
      須全天依賴呼吸器，長期臥床，傷勢已達重大難治之重傷
      害。
    (二)原告因被告前揭侵權行為，受有下列損害：
      1.增加生活上之需要部分：
        (1)醫療、醫療用品及雜項支出費用：原告因被告之過失
          重傷害，全天依賴呼吸器，長期臥床，於醫療期間需
          購買相當之醫療用品及雜項支出，共計新臺幣（下同
          ）176,688元。
        (2)將來醫療及醫療用品及雜項支出費用：原告身體偏癱
          ，需長期臥床，且需仰賴呼吸器輔助呼吸，故有長期
          住院接受治療，並必須購買醫療用品及雜項支出，每
          月需支出之金額為10,000元（由原告於泰安醫院自96
          年2月8日起至97年7月7日止共17個月計支出170,000
          元之醫療及醫療用品及雜項支出費用，可知每月之支
          出為10,000元），參照原告平均餘命尚有9.72年，爰
          以未來9年之每月固定醫療及醫療用品及雜項支出費
          用10,000元計算損害，並依霍夫曼計算式扣除中間利
          息後，被告應給付原告873,393元（計算式：10,000
          ×12×7.00000000=873, 393）
      2.看護費用：原告受傷情形至今身體偏癱需長期臥床，且
        目前仍於泰安醫院之呼吸照護病房插管治療中，並需依
        賴呼吸器輔助呼吸，堪認原告需終生受他人照料，爰以
        目前外籍看護薪資每月25,000元計算看護費用，參照原
        告受傷至今已有26個月（自96年1月11日起至今），則
        原告已支出之看護費用為650,000元，被告應賠償原告
        。
      3.將來看護費用：原告身體偏癱需長期臥床，且需依賴呼
        吸器輔助呼吸，目前仍於泰安醫院之呼吸照護病房插管
        治療中，故有長期看護照顧之必要，核目前每月約支出
        相當於25,000元之看護費，參照原告平均餘命尚有9.72
        年，爰以未來9年之每月25,000元計算損害，並依霍夫
        曼計算式扣除中間利息後，被告應給付原告2,183,484
        元（計算式：25,000×12×7.00000000=2,183,484）
      4.非財產上損害：原告雖達80高齡，惟身無病痛，本在家
        含飴弄孫，盡享天倫之樂，詎料因被告疏失而遭此巨變
        ，身體癱瘓，需長期臥床仰賴呼吸器輔助呼呼吸，日後
        已無法返家再享天倫，連基本生活能力俱失，只能在醫
        院消度餘命，堪認其精神上遭受莫大痛苦，爰請求被告
        賠償1,000,000元精神慰撫金。
      5.綜上，被告應給付原告之損害賠償共計4,883,565元（
        計算式：176,688+873,393+650,000+2,183,484+1,000,
        000=4,883,565），扣除原告已受領之強制汽車責任保
        險理賠1,500,000元及緊急看護費30,000元，被告尚應
        給付原告3,353,565元。
    (三)為此，提起本件訴訟，並聲明：1.被告應給付原告3,353,
      565元，及自起訴狀繕本送達被告之翌日起至清償日止按
      週年利率百分之五計算之利息；2.訴訟費用由被告負擔；
      3.願供擔保，請准宣告假執行。
  二被告抗辯：
    (一)本件於刑事案件審理時，既認定原告係不能行使告訴權，
      原告於本件之民事訴訟恐已無訴訟能力，原告未選任代理
      人，據而提起本件訴訟，所為之起訴自有未合，應依民事
      訴訟法第249條1項4款規定，裁定駁回原告之訴。
    (二)本院刑事判決雖認被告涉有過失傷害之情事，惟查：
      1.臺灣省臺中市區車輛行車事故鑑定委員會鑑定之分析意
        見固略謂：「張車停車不當致機車暴衝至路外衍生事故
        ，為本案之肇事原因；甲○○○無肇事因素。」惟被告
        之機車暴衝至路外撞擊攤位攤架，並未直接撞擊原告，
        通常不會導致原告受有重傷之結果。前揭鑑定意見並未
        敘明其得出此一結論之事實基礎（例如被告之機車是否
        撞擊原告？）及判斷理由，亦未敘明被告停車行為與被
        害人受傷間之因果關係如何認定，故其鑑定之分析意見
        ，尚難遽採為被告係有過失之認定基礎。
      2.依臺灣臺中地方法院97年度交易字第327號刑事案件調
        查證據結果，證人洪淑禎於警詢時證稱：「機車離老太
        太約1-2公尺，所以可確定機車未撞到人。」等語；復
        於檢察官偵訊時證稱：「（問：96年1月11日中午，有
        無看到被告機車衝進你的攤販？）當時我是背對著他，
        但是他的機車有衝進我的攤位的時候，我有看到。」「
        （問：你看到的情形為何？）當時我的右手邊有放一個
        衣架，有個老太太在看衣服，機車是衝到我右手邊的衣
        架，衣架有倒下去，機車是倒在我旁邊賣菜的攤位。老
        太太當時似有嚇到，就坐到地上去了，但是機車並無撞
        到老太太，因為機車衝的方向與老太太站的位置不一樣
        。」「（問：機車衝進來狀況？）我沒有看到機車停車
        的動作，我看到時，機車已往裡面衝進來。衝進來速度
        很快，機車直接撞進來往右邊方向衝，我側身看到機車
        撞到衣服架子，老太太嚇到，老太太整個人倒下去。機
        車沒撞到老太太，因為機車是往旁邊衝，該機車倒下來
        的地方距離老太太大概一大步距離。」等語，均明確證
        述被告之機車並未撞到原告。嗣於97年7月30日審理時
        ，證人洪淑禎更進一步證稱：「…機車沒有撞到老太太
        ，衣架式有傾斜，但沒有倒到地上…從傾斜角度的判斷
        ，衣架應該不會打到老太太」，亦明確證稱原告當時並
        未遭被告之「機車」及「機車所直接撞擊之攤架」所撞
        擊。惟前揭刑事判決竟略謂：「依社會通念觀之，應確
        係因被告機車衝入攤位內遭波及所導致」，莫非係認在
        一般情形下，若有機車衝入攤位內，縱其「機車」及「
        機車所直接撞擊之物品」均未與原告發生碰撞之情形時
        ，仍通常會發生原告因此受重傷之結果？前揭刑事判決
        此等認定之理由為何？其所謂社會通念之內容如何？均
        未見前揭刑事判決詳論其推論之基礎，自無從採為本件
        民事訴訟判決之基礎。
      3.原告係於15年11月19日出生，事故發生時為年逾80歲之
        女性長者，有高血壓病史，證人洪淑禎於檢察官偵訊時
        證稱：「（問：當時老太太是否還有意識？）一開始老
        太太眼睛閉著，後來被告有去扶他，拍他，老太太眼睛
        就有張開，後來就叫救護車，這中間老太太是一直坐著
        的。」「（問：老太太如何上救護車的？）救護車來時
        ，由被告扶他上車的。當時在扶持下，老太太有站起來
        。…」等語。顯見原告於事故發生當時雖受驚嚇，惟其
        意識仍尚稱良好。據此，被告辯稱原告所受之傷害，恐
        係其本身之本態性高血壓宿疾所致。前揭刑事案件審理
        中，泰安醫院僅函覆法院略謂：「…顱內出血之原因則
        非本院所能答覆」；澄清綜合醫院雖函復略以：「患者
        甲○○○顱內出血為外力引發」，嗣再依臺灣高等法院
        臺中分院之函詢略謂：「病人甲○○○腦出血為外力造
        成，所有外力皆為可能」等語，故本件無從排除係送醫
        過程中之其他不當外力所造成。否則依前揭刑事案件審
        理中霧峰澄清醫院97年8月25日函覆原告就醫情形，其
        顯然長期有高血壓之病史，於95年12月間（即本件事故
        發生前約一個月）多次為高血壓、腳麻、無力、酸麻、
        頭痛、頭暈等症狀前往霧峰澄清醫院就醫（一個月間即
        於該醫院就醫達5次之多），顯然原告於事故發生前身
        體狀況即不佳，且前揭原告就醫症狀中，高血壓、頭痛
        、頭暈等症狀為「自發性腦出血」常見之臨床症狀，故
        原告亦有可能係於事故發生後，在送醫期間發生「自發
        性腦出血」而導致目前之病況。就此澄清醫院雖函復：
        「患者甲○○○顱內出血為外力引發」及「所有外力皆
        為可能」，然並未敘明其所謂「顱內出血為外力引發」
        之判斷依據，亦未敘明其所謂「外力」明確意義，故
        本件自不應以澄清醫院前揭未附理由之判斷，排除原告
        恰發生「自發性腦出血」之可能性。
      4.民事訴訟採形式之真實發現主義，與刑事訴訟採實質之
        真實發現主義者不同，本件係獨立民事訴訟，當事人仍
        應依舉證責任分配之法則負舉證責任；此種責任不得僅
        因刑事判決已有某種事實之認定而免除（最高法院70年
        台上字第1847號判決參照）。而按損害賠償之範圍，應
        以原告實際所受損害為衡，且當事人主張有利於己之事
        實者，就其事實有舉證之責任，此觀民法第216條第1項
        及民事訴訟法第277條之規定自明（最高法院85年台上
        字第2248號判決參照）。因此，原告既然以侵權行為主
        張被告應負損害賠償責任，則原告即應就被告因故意或
        過失不法侵害其權利之行為，及原告因此受有損害之因
        果關係、損害範圍等負舉證責任。
    (三)原告提出損害之各項證據，分別抗辯如下：
      1.醫藥費部分：
        (1)澄清醫院之醫藥費如與醫療無關之診斷書、掛號費、
          健保已給付部分，應不得請求。
        (2)泰安醫院之醫療費用收據部分，未有各項費用明細表
          ，被告否認該文書之真正費用。
        (3)將來醫療費用部分：既尚未支出，且以平均餘命計算
          ，此係未發生之金額，被告否認之。
      2.增加生活費用支出部分：
        (1)醫療用品及雜項支出部分：此非醫療所必須，被告否
          認文書之真正及必要性。
        (2)看護費用：不論現在及將來之看護費，原告既未支出
          ，自不得請求。
      3.非財產損害精神慰撫金部分：
        被告之機車未撞及原告，況原告已80歲，再被告並無積
        極之財產，原告此部分之請求，亦無理由。
    (四)原告就本件事故已受領170萬元之強制汽車責任保險給付
      ，縱認原告得向被告請求損害賠償，亦應扣除上開金額。
    (五)並聲明：1.原告之訴駁回；2.訴訟費用由原告負擔；(3)如
      受不利判決，願供擔保，請准宣告免為假執行。
貳、得心證之理由：
  一以下事實為兩造所不爭執，並有相關訴訟資料在卷可證，足
    堪信為真實，本院即採為判決之基礎：
    (一)被告於96年1月11日上午11時30分許駕駛車號YJF-265號機
      車，欲將機車停放在台中市○區○○街民富市場C格前之
      停車格時，因誤觸機車加油門，致機車衝入前方由訴外人
      洪淑禎所經營之女裝攤位，而當時正在攤位內選購衣服之
      原告於同一時間跌坐在地，受有鎖骨閉鎖性骨折；臉、頭
      皮及頸之挫傷（眼除外）、顱內出血等傷害，並因此導致
      慢性呼吸衰竭，需長期依賴人工呼吸器以維持呼吸功能等
      重大難治之傷害。（此並有澄清醫院及泰安醫院出具之診
      斷證明書在卷可證）
    (二)原告因本件車禍受傷，已達心神喪失致不能處理自己事務
      之程度，業經本院宣告為禁治產人，而其法定監護人為江
      欣憶。（此有本院97年度禁字第372號民事裁定在卷可證
      ）
    (三)被告因本件車禍涉犯過失傷害人致重傷罪，經本院97年度
      交易字第327號刑事判決判處有期徒刑五月，減為有期徒
      刑二月又十五日，如易科罰金，以新台幣一千元折算一日
      。被告不服該判決而提起上訴（臺灣高等法院臺中分院97
      年度交上易字第2055號），臺灣高等法院臺中分院雖撤銷
      原判決，惟仍以被告涉犯過失傷害人致重傷罪，判處有期
      徒刑五月，如易科罰金，以新台幣一千元折算一日，減為
      有期徒刑二月又十五日，如易科罰金，以新台幣一千元折
      算一日。（此有本院97年度交易字第327號刑事判決、臺
      灣高等法院臺中分院97年度交上易字第2055號刑事判決在
      卷可證）。
  二被告雖抗辯原告於提起本件刑事附帶民事訴訟當時已無訴訟
    能力，又未由法定代理人合法代理，應依民事訴訟法第249
    條1項4款規定裁定駁回原告之訴。惟查：原告因本件車禍受
    傷致慢性呼吸衰竭，需長期依賴人工呼吸器以維持呼吸功能
    ，幾成植物人狀態，為無行為能力人，其逕以自己名義提起
    本件刑事附帶民事訴訟，固有未合。然原告嗣經本院以97年
    度禁字第372號民事裁定宣告為禁治產人，其女江欣憶為原
    告之監護人（不爭執事項(二)參照）。而江欣憶已於98年1月
    19日以原告法定代理人之身分具狀承認原告先前所為一切訴
    訟行為，依民事訴訟法第48條規定，應溯及於行為時發生效
    力。從而原告訴訟能力之欠缺，應即因而補正。
  三被告雖辯稱其所騎機車並未撞到原告，原告所受傷勢與其機
    車不慎衝入洪淑禎之女裝攤位無關云云。惟查：本件車禍事
    故，經臺灣臺中地方法院檢察署檢察官囑託臺灣省臺中市區
    車輛行車事故鑑定委員會鑑定，其分析意見為：「本案事件
    情形較為特殊，事故起因係張車（即被告之機車）停車不當
    誤觸油門，致其所駕駛之重機車由『道路』上暴衝至『道路
    』外撞及商家設置之攤架，此為相關當事人及證人不爭執之
    事實，不論張車有無直接撞及江林女士（即原告），然由目
    睹證人證詞，顯然江林女士確係因為此一突發狀況受到驚嚇
    而跌倒，據此，本會研議：張車停車不當致機車暴衝至路外
    衍生事故，為本案之『肇事原因』，甲○○○無肇事因素。
    」此有該鑑定委員會96年8月7日中市行字第0965402515號函
    檢附之分析意見書在卷足參。而本院參酌附於刑事偵查卷宗
    之道路交通事故現場圖、道路交通事故調查報告表及現場照
    片等資料綜合判斷，認為前開分析意見應為可採。至於被告
    所辯其機車衝入洪淑禎之女裝攤位與原告受傷間並無因果關
    係乙節，核與其於刑事案件之辯詞大致相同。而本院97年度
    交易字第327號刑事判決及臺灣高等法院臺中分院97年度交
    上易字第2055號刑事判決，已就被告所辯各節均無可採之理
    由詳為論述，並明確認定被告駕駛機車暴衝至攤位之行為確
    有過失，且與原告所受重傷害間顯有相當因果關係。茲因前
    開刑事判決認定之犯罪事實，即為原告於本件訴訟所主張之
    侵權行為事實。而被告之犯罪事實，既經刑事審判程序以嚴
    格證明之採證標準認定成立犯罪，且其採證並無違反經驗法
    則及論理法則，則該刑事判決所認定之犯罪事實，本院自得
    援引作為認定被告構成侵權行為之依據。準此，被告對原告
    所受傷害，自應負過失侵權行為之損害賠償責任。
  四按因故意或過失，不法侵害他人之權利者，負損害賠償責任
    ；汽車、機車或其他非依軌道行使之動力車輛，在使用中加
    損害於他人者，駕駛人應賠償因此所生之損害；不法侵害他
    人之身體或健康者，對於被害人因此喪失或減少勞動能力或
    增加生活上之需要時，應負損害賠償責任；不法侵害他人之
    身體、健康、名譽、自由、信用、隱私、貞操，或不法侵害
    其他人格法益而情節重大者，被害人雖非財產上之損害，亦
    得請求賠償相當之金額，民法第184條第1項前段、第191條
    之2、第193條第1項、第195條第1項分別定有明文。茲查：
    被告於上揭時地駕駛機車因誤觸油門而暴衝，以致原告受有
    傷害，已如前述，則原告請求被告賠償醫療費用、增加生活
    上需要所為之支出、看護費用及非財產上之損害（即慰撫金
    ）等，於法即無不合。茲將原告之各項請求，說明如下：
    (一)醫療費用及其他增加生活上需要所為之支出部分：
      1.原告主張其於澄清綜合醫院支出特殊材料費1,370元及
        血液血漿費44元，合計1,414元，有其提出之澄清綜合
        醫院收據1紙為證，足堪採認。
      2.原告主張其於泰安醫院支出看護墊等醫療用品費用170,
        000元，有其提出之泰安醫院醫療費用收據材料費明細
        表2紙為證，足堪採認。
      3.原告主張其支出其他醫療用品費用合計5,274元，有其
        提出之達勝醫療器材行收據1紙及澄清維康居家護理收
        據15紙為證，足堪採認。
      4.以上合計共176,688元。
    (二)日後將增加之醫療、醫療用品等相關費用部分：
      原告因本件車禍受傷，經泰安醫院診治醫師周志和判定：
      「患者因左額顱內出血、左鎖骨骨折內固定術後、呼吸衰
      竭、高血壓病症，於96年1月起開始使用呼吸器至今，經
      多次訓練，仍無法脫離呼吸器，且身體偏癱，需長期臥床
      ，病患於96年2月8日轉入本院，目前仍需依賴人工呼吸器
      以輔助呼吸，臨床判斷可能終生依賴呼吸器，無復原可能
      。」此有該院97年6月19日出具之診斷證明書在卷可憑，
      足見原告已無自理生活之能力，其終生須仰賴他人照護，
      誠無疑義。茲審酌原告於泰安醫院96年2月8日至97年7月7
      日間共17個月總支出170,000元（前開泰安醫院醫療費用
      收據材料費明細表2紙參照），每月支出約為10,000元。
      準此，可認定原告因本件傷害每月須增加之醫療照護費用
      為10,000元（計算式：170,000÷17=10,000）。而原告為
      15年11月19日出生，其於車禍當時約81歲，依內政部所公
      佈之95年臺灣地區簡易生命表所示，80-84年齡組女性之
      平均餘命為9.72歲。茲因原告自96年1月11日受傷至97年7
      月7日間之醫療用品費用已為請求（即前述170,000部分）
      ，該期間之醫療用品費用支出應予扣除。準此，自97年7
      月8日起算原告之餘命，則以8年計算為適當。而8年醫療
      照護費用，以每月10,000為據，依第一年不扣除中間利息
      之霍夫曼係數計算法，扣除中間利息後，原告可一次請求
      之日後醫療照護費用為824,921元（計算式：10,000元/月
      ×12月×6.0000000=824,921元，元以下四捨五入，下同
      ）。
    (三)看護費用部分：
      原告因本件車禍受傷，經泰安醫院診斷可能終生依賴呼吸
      器，無復原可能，已如所述。則原告自車禍時起至死亡為
      止，均需仰賴他人照護，誠無疑義。而原告自96年1月11
      日受傷後，係由其女兒照顧，並未僱用職業看護，惟本院
      認為原告因受傷需要隨身看護，而由親屬看護時，雖無現
      實看護費用之支付，仍應認為原告受有相當看護費之損害
      ，得向被告請求賠償。蓋因親屬受傷，而由親屬代為照顧
      被害人之起居，固係出於親情，但親屬看護所付出之勞力
      ，並非不能評價為金錢，只因兩者身分關係密切而免除支
      付義務，此種親屬基於身分關係之恩惠，自不能加惠於加
      害人，故應衡量及比照僱用職業看護情形，認為原告受有
      相當看護費用之損害。而如僱用職業看護，其所需費用每
      日約2,000元，一個月看護費用約60,000元，原告主張每
      月以25,000元計算，尚非過高，應屬適當。而原告為15年
      11月19日出生，其於車禍當時約81歲，依內政部所公佈之
      95年臺灣地區簡易生命表所示，80-84年齡組女性之平均
      餘命為9.72歲，則原告之餘命以9年計算，應為適當。此9
      年之看護費用，以每月25,000元為據，依第一年不扣除中
      間利息之霍夫曼係數計算法，扣除中間利息後，原告可一
      次請求之看護費用為2,276,588元（計算式：25,000元/月
      ×12月×7.0000000=2,276,588元）。至於原告另請求自
      96年1月11日起算26個之看護費用650,000元部分，此已包
      含於前述計算金額中，自不得再重覆請求。
    (四)慰撫金部分：
      原告因本件車禍受有頭部外傷併顱內出血及腦部浮腫，胸
      部挫傷併左鎖骨骨折之傷害，於96年1月11日送入澄清綜
      合醫院，嗣於96年2月8日因慢性呼吸衰竭轉入泰安醫院呼
      吸照護病房，依賴人工呼吸器以輔助呼吸至今。原告因認
      知功能有極重度障礙，已無法感受並分享親情之喜悅，其
      於身體及精神上均受到極大折磨與痛苦。本院審酌原告所
      受傷害之程度、其受傷當時之年齡、被告過失之程度及兩
      造之財產狀況（參卷附之財產所得調卷明細表）等情事，
      認為原告請求慰撫金1,000,000元，尚屬過高，應以400,
      000元為適當。
  五據上，原告因被告之過失行為所得請求之損害賠償為3,678,
    197元（計算式：醫療費用及其他因本件車禍所增加之支出
    176,688元+日後所需醫療用品等費用824,921元+看護費用2,
    276,588元+慰撫金400,000元=3,678,197元）。惟按強制汽
    車責任保險法第32條規定：「保險人依本法規定所為之保險
    給付，視為被保險人損害賠償金額之一部分；被保險人受賠
    償請求時，得扣除之。」而原告因本件車禍已受領1,530,00
    0元之強制汽車責任保險之保險給付，此有原告提出之新光
    產物保險汽車險賠案初步紀錄暨理算書影本2紙及原告之存
    款存摺影本1紙在卷可憑，被告對此不為爭執，故原告向被
    告請求損害賠償時，應予扣除。而經扣除後，原告得請求被
    告賠償之金額為2,148,197元（計算式：3,678,197-153,000
    =2,148,197）。
  六末按給付有確定期限者，債務人自期限屆滿時起，負遲延責
    任。給付無確定期限者，債務人於債權人得請求給付時，經
    其催告而未為給付，自受催告時起，負遲延責任。其經債權
    人起訴而送達訴狀，或依督促程序送達支付命令，或為其他
    相類之行為者，與催告有同一之效力，民法第229條第1項、
    第2項定有明文。又遲延之債務，以支付金錢為標的者，債
    權人得請求依法定利率計算之遲延利息。但約定利率較高者
    ，仍從其約定利率。應付利息之債務，其利率未經約定，亦
    無法律可據者，週年利率為百分之五，民法第233條第1項、
    第203條亦有明定。本件原告對被告之損害賠償債權，核屬
    無確定期限之給付，自應經原告之催告而未為給付，被告始
    負遲延責任。準此，原告請求被告自刑事附帶民事起訴狀繕
    本送達被告之翌日即97年7月4日起按週年利率百分之五計付
    遲延利息，核無不合。
  七綜上所述，原告請求被告給付2,148,197元，及自97年7月4
    日起至清償日止按週年利率百分之五計算之遲延利息，為有
    理由，應予准許。其餘逾此部分請求，為無理由，應予駁回
    。
  八兩造各自陳明願供擔保聲請宣告假執行及免為假執行，於原
    告勝訴部分（即本判決主文第一項及命被告負擔訴訟費用部
    分），經核均與法律規定相符，爰分別酌定相當擔保金額准
    許之。至於原告敗訴部分，其假執行之聲請，因失所依附，
    應予駁回。
  九本件事證已臻明確，兩造其餘攻擊防禦方法，核與判決結果
    不生影響，爰不逐一論述。
  十本件訴訟費用，應由兩造依其勝敗比例分擔。
參、訴訟費用負擔、宣告假執行及免為假執行之依據：民事訴訟
    法第79條、第390條第2項、第392條第2項。
中    華    民    國    98    年    4     月    10    日
                  民事第三庭    法  官  游文科
正本係照原本作成。
如對本判決上訴，須於判決送達後20日內向本院提出上訴狀。
中    華    民    國    98    年    4     月    10    日
                                書記官


司法院資訊處製作；財團法人民間司法改革基金會備份。
